---
title: "Preliminar"
author: "Edmar Trápaga Vieyra"
date: "4 de junio de 2018"
output:
  html_document:
    df_print: paged
    highlight: tango
    theme: flatly
    code_folding: hide
---

```{r setup, include=FALSE}
knitr::opts_chunk$set(echo = TRUE, warning = F, error = F, message = F, fig.align = "center")
```

```{r}
setwd("C:/Users/ETRAPAGA/Documents/Nextia/DataMexico/Preliminares") # Se establece el directorio de trabajo
set.seed(04062018) # Se establece una semilla 
```

```{r}
# Se cargan las librerías (Tidyverse)
library(plyr) #Manipulación de datos
library(dplyr) #Manipulación de datos
library(tidyr) #Manipulación de datos
library(lubridate) #Manipulación de fechas
library(stringr) #Manipulación de strings
library(readr) #Lectura de archivos
library(knitr) #Generar los htmls
library(ggplot2) #Gráficas
```

```{r}
iter_nal <- read_csv("C:/Users/ETRAPAGA/Documents/NAL_2010/conjunto_de_datos/iter_00_cpv2010.csv")
```

## Análisis preliminar del censo 2010 (Por localidad, nacional) {.tabset .tabset-fade .tabset-pills}

### EDA
```{r}
tibble(unique(iter_nal$nom_ent)) #Nombres de entidades
tibble(unique(iter_nal$nom_loc)) #Nombres de localidades
```

```{r}
iter_nal_geo <- iter_nal %>% filter(is.na(iter_nal$altitud)==FALSE) # Datos sin los totales 
tibble(unique(iter_nal_geo$nom_ent)) # Se verifica que se tienen solo los datos desagregados
```

Se han quitado `r dim(iter_nal)[1]-dim(iter_nal_geo)[1]` observaciones pertenecientes a los siguientes niveles de agregación:
```{r}
iter_agg <- iter_nal %>% filter(is.na(iter_nal$altitud)==TRUE)
tibble(unique(iter_agg$nom_loc))
```

Se grafican las coordenadas:
```{r}
ggplot(iter_nal_geo, aes(x=-1*longitud, y=latitud))+geom_point()+theme_bw()
```

Se sustituyen los * por NA's:
```{r}
iter_nal_geo[iter_nal_geo=="*"] <- NA
```

Se sustituyen los N/D's por NA's:
```{r}
iter_nal_geo[iter_nal_geo=="N/D"] <- NA
```

### Nuevas bases de datos
De acuerdo a la documentación del censo se partirá la base de datos (sin totales) en varias sub-bases. En todas estas nuevas bases se incluirá la identificación geográfica del lugar.
```{r}
poblacion <- iter_nal_geo[,c(1:56,200)]
fecundidad <- iter_nal_geo[, c(1:9,57,200)]
migracion <- iter_nal_geo[, c(1:9,58:69,200)]
poblacion_indigena <- iter_nal_geo[, c(1:9, 70:82, 200)]
discapacidad <- iter_nal_geo[, c(1:9, 83:91, 200)]
educacion <- iter_nal_geo[, c(1:9, 92:133, 200)]
economia <- iter_nal_geo[, c(1:9, 134:145, 200)]
salud <- iter_nal_geo[, c(1:9, 146:151, 200)]
edo_civil <- iter_nal_geo[, c(1:9, 152:154, 200)]
religion <- iter_nal_geo[, c(1:9, 155:158, 200)]
hogares <- iter_nal_geo[, c(1:9, 159:164, 200)]
vivienda <- iter_nal_geo[, c(1:9, 165:200)]
```

Población
```{r}
head(poblacion)
```

Fecundidad
```{r}
head(fecundidad)
```

Migración
```{r}
head(migracion)
```

Población indigena
```{r}
head(poblacion_indigena)
```

Discapacidad
```{r}
head(discapacidad)
```

Educación
```{r}
head(educacion)
```

Economía
```{r}
head(economia)
```

Salud
```{r}
head(salud)
```

Estado civil
```{r}
head(edo_civil)
```

Religión
```{r}
head(religion)
```

Hogares
```{r}
head(hogares)
```

Vivienda
```{r}
head(vivienda)
```








